臺灣桃園地方法院刑事判決　　　　　　110年度簡上字第338號
上　訴　人
即　被　告　袁騰煬



上列上訴人即被告因毀損等案件，不服本院民國110 年5 月25日
109 年度壢簡字第2666號第一審刑事簡易判決（聲請簡易判決處
刑案號：109 年度偵字第24329 號），提起上訴，本院管轄之第
二審合議庭判決如下：
    主  文
上訴駁回。
    理  由
一、本案經本院合議庭審理結果，認原審以被告袁騰煬損壞車牌
    號碼000-00號小貨車副駕駛座車窗玻璃（含隔熱紙），足以
    生損害於他人，處有期徒刑6 月，如易科罰金，以新臺幣（
    下同）1 千元折算1 日，核其認事用法俱無違誤，量刑亦屬
    妥適，應予維持。除補充被告於本院審理時坦認犯行之自白
    外（見本院110 年度簡上字第338 號卷【下稱簡上卷】第68
    、88頁），其餘均引用原審簡易判決書記載之事實、證據及
    理由（如附件，含檢察官聲請簡易判決處刑書）。
二、上訴意旨略以：伊有和解意願，願意賠償告訴人之損失，希
    望從輕量刑。
三、量刑之輕重，係屬事實審法院得依職權自由裁量之事項，苟
    於量刑時，已依行為人之責任為基礎，並斟酌刑法第57條各
    款所列情狀，而未逾越法定範圍，又未濫用其職權，即不得
    遽指為違法；在同一犯罪事實與情節，如別無其他加重或減
    輕之原因，下級審法院量定之刑，亦無過重或失輕之不當情
    形，則上級審法院對下級審法院之職權行使，原則上應予尊
    重（最高法院72年台上字第6696號判例、85年度台上字第24
    46號判決意旨參照）。準此，法官量刑，如非有上揭明顯違
    法情事，自不得擅加指摘其違法或不當。查，原審以被告構
    成累犯，且於本案之前，另有恐嚇危害安全、以球棒毀損他
    人之自小客車前擋玻璃等犯行經法院論罪科刑，足認被告就
    本案犯行確有「特別惡性」或「刑罰反應力薄弱」之情狀，
    是依刑法第47條第1 項規定加重其刑。另審酌被告僅因自認
    與告訴人有行車糾紛，竟以空氣槍射擊告訴人所駕車輛，告
    訴人不但受有財產損失，且造成告訴人極大之生命恐懼，而
    被告當街開槍，對社會治安亦危害重大，復被告前已有3 次
    恐嚇他人之前科猶更犯本件，而被告之前恐嚇他人時，亦有
    持西瓜刀、不明手槍犯案，可見其不但不知收歛視法律於無
    物，甚且暴力性極強，不應輕縱等一切情狀，量處有期徒刑
    6 月，併諭知易科罰金之折算標準為以1 千元折算1 日，核
    原審所量處之刑與被告之犯罪情節非顯不相當，亦未逾越客
    觀上之適當性、相當性及必要性之比例原則，量刑尚屬妥適
    ，無裁量濫用之情事，於法並無違誤。再者，因告訴人無調
    解意願（見簡上卷第73頁），被告實際上未賠償告訴人分毫
    ，迄至本案辯論終結時，整體量刑基礎事項並未變更，本院
    對原審之職權行使，自當予以尊重。
四、綜上所述，原審認事用法有據，量刑尚屬妥適，被告上訴請
    求撤銷原判決，即無理由，應予駁回。
據上論斷，依刑事訴訟法第455 條之1 第1 項、第3 項、第368
條、第373 條，判決如主文。
本案經檢察官蔡孟利聲請簡易判決處刑，檢察官蕭佩珊到庭執行
職務。
中    華    民    國    110    年    10   月    19   日
                  刑事第十二庭    審判長法  官  張宏任
                                        法  官  陳華媚
                                        法  官  林姿秀
以上正本證明與原本無異。
不得上訴。
                                        書記官  羅鎰祥
中    華    民    國   110    年    10    月    19    日
附件：本院109 年度壢簡字第2666號刑事簡易判決暨臺灣桃園地
      方檢察署109 年度偵字第24329 號聲請簡易判決處刑書。